【裁判字號】    97,上易,134
【裁判日期】    980105
【裁判案由】    贓物
【裁判全文】
臺灣高等法院花蓮分院刑事判決         97年度上易字第134號
上  訴  人  臺灣臺東地方法院檢察署檢察官
被      告  甲○○
選任辯護人  王丕衍律師
上列上訴人因贓物案件，不服臺灣臺東地方法院97年度易字第14
9號，中華民國97年7月17日第一審判決（起訴案號：臺灣臺東地
方法院檢察署97年度撤緩偵字第26號），提起上訴，本院判決如
下：
    主      文
上訴駁回。
    事實及理由
一、本案經本院審理結果，認第一審以上訴人即被告犯森林法第
    50條之收買贓物罪，判處有期徒刑6 月及諭知易科罰金之折
    算標準，理由欄將所犯法條刑法第349第2項顯然誤繕為同條
    第1 項應予更正外，認事用法並無不當，量刑亦稱妥適，應
    予維持，並引用如附件第一審判決書記載之事實、證據及理
    由。
二、檢察官上訴意旨略以：被告非同次同時取得7 棵七里香，且
    被告從事園藝交易，對樹種及其來源有一定之認知，其非同
    一時間，分別取得上開樹木，犯意難認同一，自難逕以單純
    一罪論之。又原審論處有期徒刑6 月，與其他竊取同樹種之
    案件相較，顯然太輕，實難苟同等語。
三、訊據被告甲○○對本件犯罪事實坦承不諱，核與證人王三鵬
    、謝志紅、羅福生、林俊賢於偵查中之證述情節相符，且有
    臺東縣達仁鄉公所會勘記錄、查扣證物領據、七里香盜伐木
    調查表、保管切結書、刑案現場測繪圖、七里香樹齡調查表
    及遭盜伐七里香樹木照片6 幀、刑案現場照片共36幀等在卷
    可稽，足以擔保被告首揭任意性自白與事實相符。本案事證
    明確，應予依法論科。
四、本院認檢察官上訴不可採，另補充理由如下：
（一）按所謂接續犯係指數行為於同時同地或密切接近之時地實
      行，侵害同一之法益，各行為之獨立性極為薄弱，依一般
      社會健全觀念，在時間差距上，難以強行分開，在刑法評
      價上，以視為數個舉動之接續施行，合為包括之一行為予
      以評價，而為包括之一罪。最高法院86年台上字第3295號
      判例意旨參照。經查被告甲○○於民國96年4 月16日起，
      接續於二星期內向真實姓名年籍不詳之人以大株七里香新
      台幣（下同）6,000元，小株4,000元之代價購買七里香7
      株，總價為3萬8,000元，雖係分次以第1次2株、第2次1株
      、第3次2株、第4次2株之方式購買，惟被告與盜伐七里香
      之人於交易之初並未談及數量，僅言明價格，且係於最後
      1次購買2株七里香即同年月29日始交付總價款與該盜伐之
      人，足見其各次收買行為之獨立性極為薄弱，依一般社會
      健全觀念，其時間、地點均甚密接，目的同一，犯罪構成
      要件相同，侵害同一法益，難以強行分開，應視為數個舉
      動之接續施行，合為包括之一行為予以評價，為接續犯，
      屬實質上一罪，公訴意旨認被告所為4次行為，犯意各別
      ，應分論併罰者，容有未洽。
（二）次按量刑之輕重，係屬事實審法院得依職權自由裁量之事
      項，茍於量刑時，已依行為人之責任為基礎，而未逾越法
      定範圍，又未濫用其職權，即不得遽指為違法。查本件原
      判決於量刑時，已依上揭規定，審酌被告故買贓物七里香
      係貪圖私利而不足取，且嚴重影響國家保育森林生態之公
      益，然其素行良好，因一時失慮始有上開犯行，惡性尚非
      重大，併其犯後終能坦承罪行之態度等一切情狀，原判決
      判處有期徒刑6 月，併諭知易科罰金之折算標準。既未逾
      越法定刑度，亦未濫用自由裁量之權限。本院另審酌被告
      係由盜伐者主動兜售而萌生犯意，所購買之七里香7 株亦
      全被查獲而由達仁鄉公所保管，被告於本案並無實質獲利
      ，認原判論罪科刑並無不當。
五、被告所為，係犯森林法第50條之收買贓物罪，應依刑法第34
    9條第2項規定處斷，其以同一犯罪目的，於先後時空緊密之
    動作，犯構成要件相同之行為，侵害同一法益，難以強行分
    開，應視為數個舉動之接續施行，合為包括之一行為予以評
    價，為接續犯，屬實質上一罪。原判決審酌被告素行、犯罪
    動機、手段、所生損害及態度等情狀，量處被告有期徒刑6
    月，並諭知易科罰金之折算標準，核無不當。檢察官以被告
    取得七里香樹木之犯罪時間非同一，而認被告難逕以單純一
    罪論斷，及與其他竊取同樹種案件相較，量刑顯然太輕，洵
    無可採，應予駁回。另被告陳明願向國庫繳交20萬元，請求
    為緩刑之宣告。惟查，被告於本案犯罪之前，涉犯業務侵占
    罪嫌，業經臺灣板橋地方法院96年度易字第146 號判處有期
    徒刑2 年，有臺灣高等法院被告前案紀錄表及前開刑事判決
    附卷可稽，該案若經判決為不可易科罰金之有期徒刑以上刑
    之宣告確定者，依刑法第75條第1項第2款規定，為撤銷緩刑
    之事由，故本案被告不宜為緩刑之宣告，附此敘明。
六、本案被告經合法傳喚，無正當之理由不到庭者，爰不待其陳
    述，逕行判決。
據上論結，應依刑事訴訟法第373條、第368條，第371條判決如
主文。
本案經檢察官乙○○到庭執行職務。
中    華    民    國    98    年     1     月    5    日
                  刑事庭審判長法  官  謝志揚
                              法  官  賴淳良
                              法  官  劉雪惠
以上正本證明與原本無異。
本件不得上訴。
                              書記官  李德霞
中    華    民    國    98    年     1     月    5    日
附錄：本案論罪科刑法條全文
森林法第50條
（竊取森林主、副產物罪）
竊取森林主、副產物，收受、搬運、寄藏、收買贓物或為牙保者
，依刑法規定處斷。
中華民國刑法第349第2項
（普通贓物罪）
收受贓物者，處 3 年以下有期徒刑、拘役或 5 百元以下罰金。
搬運、寄藏、故買贓物或為牙保者，處 5 年以下有期徒刑、拘役
或科或併科 1 千元以下罰金。
因贓物變得之財物，以贓物論。


司法院資訊處製作；財團法人民間司法改革基金會備份。
